臺灣桃園地方法院刑事判決　　　　　　　　　　　　　九十一年度訴字第一七五號
　　公　訴　人　臺灣桃園地方法院檢察署檢察官
　　被　　　告　丁○○
　　　　　　　　高欣欣　律師
右列被告因毒品危害防制條例等案件，經檢察官提起公訴（九十年度偵字第一四二七
０號）及移送併辦（九十一年偵字第三七五七），本院判決如左：
    主  文
丁○○連續運輸第二級毒品，處有期徒刑拾貳年。扣案之如附表一所示之含第二級毒
品成分之搖頭丸（ＭＤＭＡ）合計淨重壹仟陸佰伍拾參點陸玖公克及如附表二所示之
含第二級毒品成分之搖頭丸（ＭＤＭＡ）合計淨重壹仟壹佰伍拾玖點零參公克均沒收
銷燬之；另扣案之束腹鬆緊帶壹件及膠帶壹綑及綑綁用膠帶及塑膠袋壹包均沒收。
    事  實
一、丁○○前於民國八十二年間因妨害風化案件，經台灣高等法院判處有期徒刑十月
    ，嗣經最高法院於八十三年十二月九日駁回上訴確定，刑期起算日八十四年一月
    十一日，指揮書執畢日期八十四年十一月十日，縮刑期滿日期八十四年十月三十
    一日（不構成累犯），猶不知警惕。明知「安非他命」（Amphetamine）、「Ｎ-
    α-二甲基-3,4-(亞甲二氧基)苯乙基胺」（下稱ＭＤＭＡ）、「外消旋甲基嗎汎
    」（Racemethorphan）、二亞甲基雙氧安非他命（ＭＤＡ）均係我國管制進口之
    第二級毒品，且明知「氯胺酮」（Ketamine，下稱愷他命，經行政院於九十一年
    一月二十三日以台九十一法字第０九一０００一六０五號函公告為第三級毒品）
    未經行政院衛生署依藥事法第三十九條規定核准輸入進口，亦無衛生署核發之藥
    品輸入許可證，為同法第二十二條第二款規定之禁藥，竟基於運輸毒品、禁藥走
    私進口之概括犯意，（一）於九十年八月二十四日上午八時許，丁○○利用前往
    印尼雅加達之機會，在印尼雅加達市區某處空屋內，以新台幣（下同）十二萬五
    千元之價格，向印尼籍人綽號「阿達」之成年男子購得如附表一所示，含有上開
    第二級毒品及禁藥成分之搖頭丸（ＭＤＭＡ）五大包毛重一六七四公克（驗餘重
    量一六五三．六九公克，詳如附表一所示），先以膠帶綑綁包裝後，再以束腹帶
    將之縛綁於腰部，旋於同日夾帶前開藥丸由雅加達搭乘長榮航空公司ＢＲ二三八
    班機，於同日晚間九時許抵達我國中正國際機場，以此方式私運如附表一所示之
    管制物品進口，嗣於中正國際機場第二航廈入境海關檢查室，為海關人員查獲。
    並扣得如附表一所示之藥丸五大包毛重一六七四公克（驗餘淨重一六五三．六九
    公克，詳如附表一所示），及其所有供犯罪所用之束腹鬆緊帶一件及膠帶一綑。
    （二）嗣又與戊○○基於共同犯意聯絡，由丁○○於九十年十二月十五日先行
    前往印尼雅加達洽談購買如附表二所示之管制物品後，戊○○旋於翌日（同年月
    十六日）前往會合，並於同年月二十二日由丁○○在其所住宿印尼雅加達某旅館
    ，先以塑膠帶包裝後，再以膠帶將之縛綁於戊○○腰部，戊○○旋於同日夾帶如
    附表二所示搖頭丸（ＭＤＭＡ），由印尼雅加達搭長榮航空公司ＢＲ二三八班機
    ，於同日晚間九時許抵達我國中正國際機場，以此方式私運如附表二所示之管制
    物品進口，嗣於中正國際機場第二航廈入境海關檢查室，為海關人員查獲，並扣
    得如附表二所示之搖頭丸（ＭＤＭＡ）四大包毛重一二００公克（驗餘淨重一一
    五九．０三公克，詳如附表二所示），及戊○○所有供與其共同犯罪所用之綑綁
    用膠帶及塑膠袋一包。
二、案經內政部警政署航空警察局移送台灣桃園地方法院檢察署檢察官偵查起訴及移
    送併辦。
    理  由
一、訊據被告丁○○對於右揭犯罪事實，迭據被告於本院審理時坦承不諱，惟辯稱：
    係甲○○委託其運輸搖頭丸入境，其女友丙○○也有參與云云。經查：
（一）被告自白右揭事實一、（一）部分，核與證人即查獲本案之員警蔡明晃於本院
      調查時證述之情節相符，並有疑似ＭＤＭＡ不明藥物毛重一六七四公克，及被
      告所有供犯罪所用之束腹鬆緊帶一件及膠帶一綑扣案足稽，而上述扣案之不明
      藥物經送鑑定，分別鑑驗出如附表一所示之含有第二級毒品Ｎ-α-二甲基-3,4
      -（亞甲二氧基）苯乙基胺（ＭＤＭＡ，Ｎ-α-dimethyl -3，4-（methylened
      ioxy）phenethylamine、外消旋甲基嗎汎（Racemethorphan）、安非他命（Am
      phetamine）及禁藥愷他命（Ketamine ）成分之搖頭丸（ＭＤＭＡ，如附表一
      所示），有內政部警政署刑事警察局九十年十月四日刑鑑字第一八二二五０號
      鑑驗通知書乙紙在卷足憑，復有台北關稅局扣押貨物運輸工具收據及搜索筆錄
      、旅客出入境紀錄查詢資料各乙紙及照片九幀存卷足佐；而愷他命（Ketamine
      ）於九十一年一月二十三日以台九十一法字第０九一０００一六０五號含公告
      為第三級毒品，有法務部九十一年三月二十七日法檢決字第０九一００一一三
      九六號函在卷足按；雖被告於九十年八月二十四日運輸含有愷他命（Ketamine
      ）成分之如附表一所示之管制物品入境時，愷他命（Ketamine）雖尚未列入毒
      品危害防制條例所公告管制之毒品，然該含愷他命（Ketamine）成分藥品，依
      藥事法第三十九條之規定，凡藥品均應向主管機關行政院衛生署辦理查驗登記
      核可後，方可輸入、製造、販賣、調劑及使用，如未經許可擅自輸入者，則屬
      同法第二十二條第二款規定之禁藥，而被告並未依上開規定申請許可，即擅自
      輸入，業據被告坦認在卷，則被告確有右揭運輸含禁藥愷他命（Ketamine）成
      分搖頭丸（ＭＤＭＡ）之犯行堪可認定，是其上開自白與事實相符，應勘採信
      。
（二）被告自白右揭事實一、（二）部分，核與證人即共同被告戊○○於偵查中及本
      院調查時供述之情節相符，並有疑似ＭＤＭＡ不明藥物毛重一二００公克及共
      同被告戊○○所有供與其共同犯罪所用之綑綁用膠帶及塑膠袋一包扣案足稽，
      而上述扣案之不明藥物經送鑑定，分別鑑驗出如附表二所示之含有第二級毒品
      Ｎ-α-二甲基-3,4-(亞甲二氧基)苯乙基胺（ＭＤＭＡ，Ｎ-α-dimethyl-3 ，
      4-（methylenedioxy）phenethylamine、二亞甲基雙氧安非他命（ＭＤＡ）成
      分（詳如附表二所示），亦有內政部警政署刑事警察局九十年十二月七日刑鑑
      字第二二０四一六號鑑驗通知書乙紙在卷足憑，復有台北關稅局扣押貨物運輸
      工具收據及搜索筆錄、旅客出入境紀錄查詢資料各乙紙及照片五幀存卷足佐；
      足見其上開自白與事實相符，應堪採信。
（三）又被告雖辯稱：係甲○○委託其運輸搖頭丸入境，其女友丙○○也有參與云云
      ，經本院訊之證人甲○○、丙○○，其均證稱：並未委託丁○○運輸搖頭丸（
      ＭＤＭＡ）入境等語，且參以被告先則於警訊時供稱：其所攜帶之搖頭丸係於
      九十年八月二十四日早上向綽號「阿達」者購買，是要自己食用的，因為計劃
      這次回來後就不去印尼了，所以才帶那麼多回來云云，繼於偵查中改稱：查獲
      搖頭丸係其自己要食用，買這麼多是因為便宜云云，嗣於本院則改稱：係甲○○委託其帶運輸搖頭丸入境云云，足見被告此部分所辯即有前後不一之瑕疵；
      且共同被告戊○○於本院調查時亦供稱：我聽丁○○說接頭的是鍾正培，他住
      台北市○○○路，詳細地址我不清楚等詞（見本院九十一年四月十七日筆錄）
      ，且觀之證人甲○○、丙○○主動表示願接受測謊，經本院委請法務部調查局
      測謊結果：「丁○○稱：甲○○有委託渠攜帶搖頭丸，經測試呈情緒波動反應
      ，研判有說謊。甲○○、丙○○二人均稱：其未委託丁○○自國外（印尼）攜
      帶搖頭丸，經測試無情緒波動反應，研判未說謊。」等情，有法務部調查局九
      十一年五月十五日調科參字第０九一００一九一六００號測謊報告書在卷足憑
      ；而查測謊鑑定，係依一般人在說謊時，會產生遲疑、緊張、恐懼、不安等心
      理波動現象，乃利用測謊儀器將受測者之上開情緒波動反應情形加以紀錄，用
      以判別受測者供述之真實性，倘受測者愈想壓抑其謊言所產生之情緒，則在測
      謊儀器上愈會產生明顯之情緒波動反應，反之，則無此不實之波動反應。從而
      測謊鑑定結果，非不可以該測謊鑑定之結果與各該證人之證言、被告之供述及
      其他調查證據之結果，相互印證，而就各該被告之供述、證人之證言分別為可
      否採納之認定。則本件經互核證人甲○○、丙○○、共同被告戊○○、被告丁○○之供述，足認被告所辯與事實未合，尚非可採。至被告表示其尚有證人，
      可證明係甲○○委託其運輸毒品入境，然被告併未提出證人之姓名、住居所或
      其他足資辯明證人身分之資料供本院傳喚，以查證其所言真實性，且本案已臻
      明確，無再行傳喚其他證人之必要，併此敘明。
（四）綜上所述，本件事證明確，被告犯行堪予認定。
二、按「安非他命」（Amphetamine）、「Ｎ-α-二甲基-3,4-(亞甲二氧基)苯乙基胺
    」（ＭＤＭＡ）、「外消旋甲基嗎汎」（Racemethorphan）、二亞甲基雙氧安非
    他命（ＭＤＡ）均為毒品危害防制條例第二條所稱之第二級毒品；「氯胺酮」（
    Ketamine，即愷他命）於被告運輸入境時，雖未列入毒品危害防制條例所稱之毒
    品（Ketamine，下稱愷他命，經行政院於九十一年一月二十三日以台九十一法字
    第０九一０００一六０五號含公告為第三級毒品），然其係具醫療用途之藥品，
    除係旅客或隨交通工具服務人員所攜帶之自用藥品進口者外，若有未經中央衛生
    主管機關核准擅自輸入之情形者，即屬藥事法所稱之禁藥。又第二級毒品，業據
    行政院於八十八年四月十四日公告修正為懲治走私條例第二條第四項規定公告之
    「管制物品項目及其數額」甲項第四款之物品，並自同年月十六日起實施。核被
    告私運管制進出口之含第二級毒品「安非他命」（Amphetamine）、「Ｎ-α-二
    甲基-3,4-(亞甲二氧基)苯乙基胺」（ＭＤＭＡ）、「外消旋甲基嗎汎」（Racem
    ethorphan ）、二亞甲基雙氧安非他命（ＭＤＡ）及禁藥「氯胺酮」（Ketamine
    ，即愷他命）成分之搖頭丸入境，係犯懲治走私條例第二條第一項之私運管制物
    品進品逾公告數額罪及毒品危害防制條例第四條第二項之運輸第二級毒品罪、藥
    事法第八十二條第一項之輸入禁藥罪。又查「氯胺酮」（Ketamine，即愷他命）
    於行政院於九十一年一月二十三日以台九十一法字第０九一０００一六０五號含
    公告為第三級毒品，雖被告輸入上開禁藥時，尚未列入毒品危害防制條例所稱之
    第三級毒品，然屬藥事法第二十二條第二款規定之禁藥，應論以同法第八十二條
    第一項之輸入禁藥罪，經比較毒品危害防制條例第四條第三項、藥事法第八十二
    條第一項之規定，以後者較有利於被告，應依藥事法第八十二條第一項輸入禁藥
    罪論處。其持有第二級毒品、禁藥之低度行為，均應為運輸、輸入之高度行為吸
    收，不另論罪。又被告就右揭一、（二）之犯行與戊○○間，有犯意之聯絡，行
    為之分擔，均為共同正犯。又被告就右揭事實一、（一）之犯行係以一個私擅攜
    運之行為，同時觸犯前開三罪；就右揭事實一、（一）之犯行係以一個私擅攜運
    之行為，同時觸犯前開懲治走私條例第二條第一項之私運管制物品進品逾公告數
    額罪及毒品危害防制條例第四條第二項之運輸第二級毒品罪二罪應依想像競合犯
    之規定，均應從一重以運輸第二級毒品罪處斷。被告先後二次犯行，時間緊接，
    犯罪構成要件相同，顯係基於概括犯意為之，為連續犯，以一罪論，原應依刑法
    第五十六條之規定加重其刑，惟因其所犯毒品危害防制條例第四條第二項之運輸
    第二級毒品罪，其法定最高本刑為無期徒刑之罪，依刑法第六十四條第一項及第
    六十五條第一項規定不得加重，茲僅就被告所犯毒品危害防制條例第四條第二項
    之運輸第二級毒品罪之有期徒刑、罰金刑部分加重其刑。又公訴人雖未就被告右
    揭一、（二）之犯行部分提起公訴，惟此部分與前開經論罪科刑部分，有連續犯
    裁判上一罪之關係，為起訴效力所及，本院自得加以審理，併此敘明。末查，被
    告固於偵查中向檢察官供述：係受甲○○委託始運輸毒品搖頭丸入境，現已由檢
    察官指揮航空警察局偵辦中等語，惟據台灣桃園地方法院檢察署檢察官函覆稱：
    被告丁○○雖有供出毒品來源，惟其所言是否屬實，刻由本署偵查查證中，目前
    尚未查獲其前手，有台灣桃園地方法院檢察署九十一年五月二十九日乙○守日偵
    字第０九一九一０三七五七號函在卷足按，則本件尚未因被告到案供述毒品來源
    而破獲其前手，自可認定，是被告尚不合於毒品危害防制條例第十七條之減輕刑
    罰之要件，附此敘明。爰審酌被告犯罪動機、目的、手段、私運毒品數量眾多，
    所生損害，及犯後坦承犯行，態度良好等一切情狀，量處如主文所示之刑，以示
    懲儆。至扣案之如附表一所示第二級毒品合計驗餘淨重一六五三．六九公克及驗
    餘淨重一一五九．０三公克，為查獲之第二級毒品，應依毒品危害防制條例第十
    八條第一項前段，宣告沒收銷燬。另扣案之束腹鬆緊帶一件及膠帶一綑及綑綁用
    膠帶及塑膠袋一包，係被告所有及共同被告戊○○，或供其一人或供共同運輸毒
    品犯罪所用之物，應依毒品危害防制條例第十九條第一項之規定宣告沒收。如附
    表一編號二所示之禁藥愷他命（Ketamine），因其係含於搖頭丸（ＭＤＭＡ）成
    分中，因上開毒品已諭知沒收銷燬，爰不再宣告沒收，附此敘明。
三、（一）公訴意旨另略以：被告丁○○右揭運輸搖頭丸（ＭＤＭＡ）入境之行為，
    另涉犯毒品危害防制條例第四條第二項之販賣第二級毒品罪嫌及運輸第二級毒品
    罪嫌、藥事法第八十三條第一項之販賣禁藥罪嫌。（二）訊據被告固坦承於右揭
    時地運輸第二級毒品搖頭丸（ＭＤＭＡ）入境，而遭警查獲等情，惟堅決否認右
    揭犯行，辯稱：準備日後供己施用，伊並無藉此販賣第三人牟利之意圖等語。（
    三）惟按犯罪事實應依證據認定之，無證據不得推定其犯罪事實，刑事訴訟法第
    一百五十四條定有明文。次按在證據法則上，當證據資料尚有對被告有利之存疑
    時，如無法依客觀方法排除此項合理之可疑時，依「罪疑利益歸被告原則」，不
    得以此項證據資料作為有罪判決之依據。再者，認定被告有罪之事實應憑證據；
    如未能發現相當之證據，或證據不足以證明，自不能以推測或擬制之方法，以為
    裁判之基礎；且認定事實所憑之證據，其為訴訟上之證明，須達於通常一般人均
    不致有所懷疑，而得確信其為事實之程度者，始得據為有罪之認定；倘其證明尚
    未達到此一程度，而有合理之懷疑存在時，尚難為有罪之認定基礎；苟積極證據
    不足為不利於被告事實之認定時，即應為有利於被告之認定，更不必有何有利之
    證據（最高法院三十年上字第八一六號、四十年台上八六號、七十六年台上字第
    四九八六號判決參照）。（四）經查：(1)、被告右揭犯行不僅業據其本人迭次於
    警、偵訊中及本院審理時堅決否認有何販賣之意圖在卷，且先後供述相符，又被
    告運輸第二級毒品搖頭丸（ＭＤＭＡ）入境，其源由或有多端，非僅販賣一途，
    是自難僅憑被告於右揭時地遭警扣得第二級毒品搖頭丸（ＭＤＭＡ）乙節，即逕
    為認定被告於購入上開第二級毒品搖頭丸（ＭＤＭＡ），確有準備供其日後販賣
    第三人牟利之意圖。(2)、再者，經本院查閱偵查案卷，遍尋不著被告於警訊或偵
    查中曾為販賣第二級毒品搖頭丸（ＭＤＭＡ）之自白或其他證人供證自被告處受
    讓第二級毒品搖頭丸（ＭＤＭＡ）之情，公訴人之論述被告意圖營利販賣上開第
    二級毒品搖頭丸（ＭＤＭＡ），尚屬乏據可徵。此外，復查無其他積極事證足資
    證明被告確有公訴人所指上開犯行，此部分自屬不能證明被告犯罪，本應為被告
    無罪之諭知，惟此部分與前科經論罪科刑部分，有實質上一罪之關係，爰不另為
    無罪之諭知。
據上論斷，應依刑事訴訟法第二百九十九條第一項前段，毒品危害防制條第四條第二
項、第十八條第一項前段、第十九條第一項，懲治走私條例第二條第一項、第十一條
，藥事法第八十二條第一項，刑法第十一條前段、第二條第一項但書、第二十八條、
第五十五條、第五十六條，判決如主文。
本案經檢察官錢明婉到庭執行職務。
中      華      民      國    九十一    年    六      月      二十六    日
                                 臺灣桃園地方法院刑事第四庭
                                             法  官    邱滋杉
右正本證明與原本無異。
如不服本判決，應於判決送達後十日內向本院提出上訴狀( 應附繕本 )，上訴於
臺灣高等法院。
                                             書記官    周巧屏
中      華      民      國    九十一     年   七       月      二       日
附表一：
┌──┬──────────────────────────┬──────
│編號│            所    含    成    分                    │數        量
│    │                                                    │
│    │                                                    │
│    │                                                    │
├──┼──────────────────────────┼──────
│一  │檢出含第二級毒品成分：                              │驗餘淨重三三
│    │（一）Ｎ-α-二甲基-３, ４-(亞甲二氧基)苯乙基胺（ＭＤ│二．五一公克
│    │ＭＡ，Ｎ-α-dimethyl-3，4-（methylenedioxy）phenethy│（毛重三三六
│    │lamine）。                                          │．八五公克，
│    │（二）安非他命（Amphetamine）。                     │淨重三三三．
│    │                                                    │二．五一公克
│    │                │○一公克，取
│    │                                                    │０．五０公克
│    │                                                    │供鑑驗）。
│    │                                                    │
│    │                                                    │
├──┼──────────────────────────┼──────
│二  │檢出含第二級毒品成分：                              │驗餘淨重七二
│    │（一）Ｎ-α-二甲基-３, ４-(亞甲二氧基)苯乙基胺（ＭＤ│八．五四公克
│    │ＭＡ，Ｎ-α-dimethyl-3，4-（methylenedioxy）phenethy│（毛重七三二
│    │lamine）。                                          │．０六公克，
│    │（二）外消旋甲基嗎汎（Racemethorphan）。            │淨重七二九．
│    │                                                    │○六，取０．
│    │檢出麻醉藥品成分：                                  │五二公克供鑑
│    │氯胺酮（Ketamine，即愷他命）                        │驗）。
│  │                                                    │
│    │                                                    │
├──┼──────────────────────────┼──────
│三  │檢出含第二級毒品成分：                              │驗餘淨重二０
│    │（一）Ｎ-α-二甲基-３, ４-(亞甲二氧基)苯乙基胺（ＭＤ│一．五二公克
│    │ＭＡ，Ｎ-α-dimethyl-3，4-（methylenedioxy）phenethy│（毛重二０五
│    │lamine）。                                          │．七三公克，
│    │（二）安非他命（Amphetamine）。                     │淨重二０二．
│    │                                                    │０三公克，取
│    │                                                    │０．五一公克
│    │                                                    │供鑑驗）。
│    │                                                    │
│    │                                                    │
├──┼──────────────────────────┼──────
│四  │檢出含第二級毒品成分：                              │驗餘淨重一九
│    │Ｎ-α-二甲基-３, ４-(亞甲二氧基)苯乙基胺（ＭＤＭＡ，│二．六０公克
│    │Ｎ-α-dimethyl-3，4-（methylenedioxy）phenethylamine│（毛重一九六
│    │）。                                                │．九五公克，
│    │                                                    │淨重一九三．
│    │                                                    │一○公克，取
│    │                                                    │０．五０公克
│    │                                                    │供鑑驗）。
│    │                                                    │
│    │                                                    │
├──┼──────────────────────────┼──────
│五  │檢出含第二級毒品成分：                              │驗餘淨重一九
│    │（一）Ｎ-α-二甲基-３, ４-(亞甲二氧基)苯乙基胺（ＭＤ│八．五二公克
│    │ＭＡ，Ｎ-α-dimethyl-3，4-（methylenedioxy）phenethy│（毛重二０二
│    │lamine）。                                          │．八六公克，
│    │（二）安非他命（Amphetamine）。                     │淨重一九九．
│    │                                                    │○一公克，取
│    │                                                    │０．四九公克
│    │                                                    │供鑑驗）。
│    │                                                    │
│    │                                                    │
│    │                                                    │
└──┴──────────────────────────┴──────
附表二：
┌──┬──────────────────────────┬──────
│編號│            所    含    成    分                    │數        量
│    │                                                    │
│    │                                                    │
│    │                                                    │
├──┼──────────────────────────┼──────
│一  │檢出含第二級毒品成分：（淺綠色藥丸一包）            │驗餘淨重五六
│    │（一）Ｎ-α-二甲基-３． ４-(亞甲二氧基)苯乙基胺（Ｍ │一．五八公克
│    │ＭＡ，Ｎ-α-dimethyl-3．4-（methylenedioxy）phenethy│（毛重五七七
│    │lamine）。                                          │．二０公克，
│    │（二）二亞甲基雙氧安非他命（ＭＤＡ）。              │淨重五六三．
│    │                                                    │四六公克，取
│    │                                                    │一．八八公克
│    │                                                    │供鑑驗）。
│    │                                                    │
│    │                                                    │
│    │                                                    │
├──┼──────────────────────────┼──────
│二  │檢出含第二級毒品成分：（粉紅色藥丸一包）            │驗餘淨重五九
│    │Ｎ-α-二甲基-３． ４-(亞甲二氧基)苯乙基胺（ＭＤＭＡ │七．四五公克
│    │Ｎ-α-dimethyl-3．4-（methylenedioxy）phenethylamine│（毛重六一三
│    │）。                                                │．三五公克，
│    │                                                    │淨重五九九．
│    │                                                    │四六，取二．
│    │                                                    │０一公克供鑑
│    │                                                    │驗）。
│    │                            │
│    │                                                    │
└──┴──────────────────────────┴──────
附錄法條：
毒品危害防制條例第四條
製造、運輸、販賣第一級毒品者，處死刑或無期徒刑；處無期徒刑者，得併科新臺幣
一千萬元以下罰金。
製迼、運輸、販賣第二級毒品者，處無期徒刑或七年以上有期徒刑，得併科新台幣七
百萬元以下罰金。
製造、運輸、販賣第三級毒品者，處五年以上有期徒刑，得併科新臺幣五百萬元以上
罰金。
製迼、運輸、販賣專供製迼或施用毒品之器具者，處一年以上七年以下有期徒刑，得
併科新臺幣一百萬元以下罰金。
前四項之未遂犯罰之。
毒品危害防制條例第十八條第一項
查獲之毒品及專供製造或施用毒品之器具，不問屬於犯人與否，均沒收銷燬之。但合
於醫藥或研究之用者，得不予銷燬。
懲治走私條例第二條
私運管制物品進口、出口逾公告數額者，處七年以下有期徒刑，得併科七千元以下罰
金。
以犯前項之罪為常業者，處三年以上十年以下有期徒刑，得併科一萬元以下罰金。
第一項之未遂犯罰之。
第一項所稱管制物品及其數額，由行政院公告之。
第十一條　（補充法）
走私行為之處罰，海關緝私條例及本條例無規定者，適
用刑法或其他有關法律。
第八十二條
製造或輸入偽藥或禁藥者，處七年以下有期徒刑，得併科新臺幣十五萬元以下罰金。
犯前項之罪，因而致人於死者，處無期徒刑或七年以上有期徒刑，致重傷者，處三年
  以上十年以下有期徒刑。
第一項之未遂犯罰之。
